臺灣臺北地方法院刑事判決
110年度審易字第1677號
公  訴  人  臺灣臺北地方檢察署檢察官
被      告  周銘鴻




上列被告因竊盜案件，經檢察官提起公訴（110年度偵字第22773
號），被告於本院準備程序中就被訴事實為有罪之陳述，經本院
裁定由受命法官獨任逕以簡式審判程序審理，判決如下：
    主  文
周銘鴻犯攜帶兇器竊盜罪，累犯，處有期徒刑柒月。
    事  實
一、周銘鴻基於意圖為自己不法所有之竊盜犯意，於民國110年7
    月16日上午10時35分許，在臺北市○○區○○路000巷0弄00號前
    ，見林依君所有之電動自行車停在該處，持客觀上足對人身
    體、生命構成威脅之金屬製剪刀1把，插入該電動自行車鑰
    匙孔內啟動店門，得手旋即騎乘該車離去。嗣林依君發現失
    竊後報警處理，經警循線查獲上情。
二、案經林依君訴由臺北市政府警察局分局報告臺灣臺北地方檢
    察署檢察官偵查起訴。
    理  由
一、本件被告周銘鴻所犯均係死刑、無期徒刑、最輕本刑為3 年
    以上有期徒刑以外之罪，其於準備程序進行中就被訴事實為
    有罪之陳述，經告知簡式審判程序之旨，並聽取當事人之意
    見後，本院認無不得或不宜改依簡式審判程序進行之情形，
    爰依刑事訴訟法第273條之1第1項、第284條之1規定，裁定
    改行簡式審判程序。又本件所引屬於審判外陳述之傳聞證據
    ，依同法第273條之2規定，不受第159條第1項關於傳聞法則
    規定之限制，依法有證據能力，合先敘明。
二、首揭犯罪事實，業經被告於警詢、偵訊及本院審理時坦承不
    諱（見偵卷第7頁至第11頁、第91頁至第92頁、審易卷第60
    頁、第64頁、第65頁），核與證人即告訴人林依君於警詢、
    偵訊時指述內容一致（見偵卷第19頁至第21頁、第92頁），
    並有攝得被告完整犯案經過之監視器錄影檔案及翻拍照片在
    卷可稽（偵卷第27頁至第29頁），足認被告上開任意性自白
    與事實相符，堪可作為認定事實之依據。綜此，本件事證明
    確，被告犯行堪以認定，應予依法論科　　
三、論罪科刑：
　㈠刑法第321條第1項第3款之攜帶兇器竊盜罪，係以行為人攜帶
    兇器竊盜為其加重條件，此所謂兇器，其種類並無限制，凡
    客觀上足對人之生命、身體、安全構成威脅，具有危險性之
    器械均屬之，且祇須行竊時攜帶此種具有危險性之器械為已
    足，並不以攜帶之初有行兇之意圖為必要（最高法院79年台
    上字第5253號判例意旨、92年度台非字第38號判決意旨參照
    ）。查被告行竊所持之剪刀雖未扣案，然依被告所陳為金屬
    製等語（見審易卷第65頁），應為質地堅硬且一端尖銳之金
    屬材質，如朝人揮刺擊，在客觀上足以對他人生命、身體、
    安全造成危險，應屬兇器無訛。是核被告所為，係犯刑法第
    321條第1項第3款之攜帶兇器竊盜罪。
  ㈡被告前因犯竊盜1罪、加重竊盜1罪、施用第二級毒品1罪，經
    本院以105年度聲字第748號裁定應執行有期徒刑1年2月確定
    （下稱甲案）；又因犯竊盜1罪、加重竊盜1罪，經本院以10
    5年度聲字第1571號裁定應執行有期徒刑1年5月確定（下稱
    乙案）。上開甲、乙案接續執行，於106年7月18日假釋出監
    ，然於假釋期間再犯罪，假釋嗣經撤銷，餘殘刑7月11日。
    又因犯施用第二級毒品1罪、違反家庭暴力防治法1罪、加重
    竊盜1罪，經本院以107年度聲字第2696號裁定應執行有期徒
    刑1年6月確定，並與前開殘刑接續執行，於108年9月5日假
    釋出監付保護管束，108年9月8日保護管束期滿假釋未經撤
    銷視為執行完畢等情，有臺灣高等法院被告前案紀錄表附卷
    可考。是被告受有期徒刑執行完畢後，5年內故意再犯本件
    有期徒刑以上之罪，為累犯。經審酌被告受前案有期徒刑執
    行完畢，理應生警惕作用，期待其返回社會後能因此自我控
    管，詎未生警惕，於前開案件執行完畢再為相同罪質且類似
    手法之本件竊盜犯行，足見前開案件有期徒刑執行之成效不
    彰，其對刑罰之反應力顯然薄弱，惡性非輕，因認有加重其
    刑之必要，爰依刑法第47條第1項規定，加重其刑。　
　㈢爰審酌被告時值中壯，四肢健全，不思以正當途徑賺取所需
    ，因缺錢花用，竟起歹念任意竊取他人財物，毀損他人財物
    ，侵害他人財產法益，嚴重破壞社會治安，誠應非難；並考
    量被告犯後坦承全部犯行，所竊取之物品業經警尋獲發還告
    訴人，然經告訴人表示線路已損壞等語（見偵卷第92頁），
    兼衡被告犯罪之動機、目的、手段、犯罪所生危害，暨其於
    本院審理時自陳：國中肄業之最高學歷，入監前從事粗工，
    收入不固定，未婚無子女，無需要扶養之親屬等語（見審易
    卷第66頁）之智識程度及家庭經濟狀況等一切情狀，量處如
    主文所示之刑。　
　㈣被告持以犯案之剪刀1把，雖屬供被告於本案犯行所用之物，
    然經被告陳稱非其所有，係在路邊撿到的，用完就丟了等語
    （見審易卷第60頁、第65頁），且無證據足認有刑法第38條
    第3項所列情形，爰不予宣告沒收、追徵。至被告於本案竊
    得之電動自行車，固屬於被告犯罪所得，然經告訴人陳稱已
    尋回，業如前述，依刑法第38條之1第5項規定，不予宣告沒
    收。
據上論斷，應依刑事訴訟法第273條之1第1項、第299條第1項前
段，刑法第321條第1項第3款、第47條第1項，刑法施行法第1條
之1第1項，判決如主文。
本案經檢察官陳弘杰提起公訴，檢察官翁珮嫻到庭執行職務。　
中　　華　　民　　國　　110 　年　　12　　月　　29　　日
                  刑事第二十庭  法  官  宋恩同
以上正本證明與原本無異。 
如不服本判決應於收受送達後20日內向本院提出上訴書狀，並應
敘述具體理由；其未敘述上訴理由者，應於上訴期間屆滿後20日
內向本院補提理由書（均須按他造當事人之人數附繕本）「切勿
逕送上級法院」。告訴人或被害人如對於本判決不服者，應具備
理由請求檢察官上訴，其上訴期間之計算係以檢察官收受判決正
本之日期為準。 
                                書記官  孫國慧　　　　　
中　　華　　民　　國　　110 　年　　12　　月　　30　　日
　　　　　　　　　
附錄論罪科刑法條：　　
刑法第321條第1項第3款
犯前條第一項、第二項之罪而有下列情形之一者，處六月以上五
年以下有期徒刑，得併科50萬元以下罰金：
三、攜帶兇器而犯之。